【裁判字號】    97,易,257
【裁判日期】    970618
【裁判案由】    竊盜
【裁判全文】
臺灣基隆地方法院刑事判決               97年度易字第257號
公  訴  人  臺灣基隆地方法院檢察署檢察官
被      告  甲○○
上列被告因竊盜案件，經檢察官提起公訴（97年度速偵字第156
號），被告就被訴事實為有罪之陳述，經本院裁定以簡式審判程
序審理，本院判決如下：
    主  文
甲○○攜帶兇器踰越牆垣、安全設備竊盜，累犯，處有期徒刑柒
月，扣案之鐵鎚壹支沒收。
    事  實
一、甲○○前於民國94年間因施用第一級毒品、第二級毒品案件
    ，經臺灣高等法院以94年度上訴字第3945號判決判處有期徒
    刑1年2月、1年，應執行有期徒刑2年確定，另因竊盜案件，
    經臺灣高等法院以94年度上易字第1894號判決判處有期徒刑
    8月確定，上開3罪經臺灣高等法院以95年度聲字第799號裁
    定應執行有期徒刑2年7月，於95年2月21日入監服刑，預定
    於97年9月20日執行完畢，後經臺灣高等法院以96年度聲減
    字第335號裁定各減刑為有期徒刑7月、6月及4月，應執行有
    期徒刑1年3月，於96年7月16日因減刑而執行完畢出監（起
    訴書誤載為於96年7月15日因減刑而執行完畢，於96年6月21
    日縮短刑期執行完畢）。
二、甲○○竟意圖為自己不法所有之犯意，於97年4月4日上午10
    時10分許，攜帶其所有、客觀上足以對人之生命、身體安全
    構成威脅、危害屬兇器之鐵鎚1支作為預備犯案之工具，至
    臺北縣瑞芳鎮○○路13層遺址處（屬臺灣電力公司深澳發電
    廠所有），從停車場旁圍牆攀爬進入十三層遺址內，再爬窗
    戶登上白鐵製遮雨棚，徒手將白鐵片拆下，然後再徒手將白
    鐵環扣拔下，共計竊得白鐵遮雨棚2片（各長約2百多公分、
    寬約20餘公分；各重約5、6公斤，共重約12公斤，共計價值
    約新臺幣「下同」900元）、白鐵環扣24支（共重約0.5公斤
    ），得手後準備變賣牟利，然當場為員警查獲甲○○，除起
    獲上開贓物（已發還被害人臺灣電力公司深澳發電廠供應組
    經理乙○○），並扣得上開鐵鎚1支。
三、案經台北縣政府警察局瑞芳分局報告臺灣基隆地方法院檢察
    署檢察官偵查起訴。
    理  由
一、按最重本刑為3年以下有期徒刑、拘役或專科罰金之罪，以
    及刑法第320條、第321條之竊盜罪，經第二審判決者，不得
    上訴於第三審法院，刑事訴訟法第376條第1款、第2款定有
    明文。又除簡式審判程序、簡易程序及第376條第1款、第2
    款所列之罪之案件外，第一審應行合議審判，96年3月21日
    總統公布、同年月23日施行之刑事訴訟法第284條之1亦有明
    文。茲查被告甲○○係犯刑法第321條第1項之竊盜罪，依上
    開規定得行獨任審判，合先敘明。
二、本案被告甲○○所犯者非為死刑、無期徒刑、最輕本刑為3
    年以上有期徒刑之罪或高等法院管轄之第一審案件，其於準
    備程序進行中，先就被訴事實為有罪之陳述，經告知其簡式
    審判程序之旨，並聽取公訴人、被告之意見後，本院業已依
    刑事訴訟法第273條之1第1項規定，裁定以簡式審判程序進
    行本案之審理。
三、上揭事實業據被告甲○○於警訊、偵訊、本院準備程序及審
    理時自白，並經證人乙○○於警詢證述在卷，且有鐵鎚1支
    扣案可證，復有贓物認領保管單1紙及照片3張附卷可考，事
    證明確，被告犯行至堪認定，應依法論科。
四、論罪科刑：
  (一)按刑法第321條第1項第3款之攜帶兇器竊盜罪係以行為人攜
    帶兇器竊盜為其加重條件，此所謂兇器，其種類並無限制，
    凡客觀上足對人之生命、身體、安全構成威脅，具有危險性
    之兇器均屬之，且祇須行竊時攜帶此種具有危險性之兇器為
    已足，並不以攜帶之初有行兇之意圖為必要（最高法院79年
    度臺上字第5253號判例足資參照）。而鐵鎚為金屬材質，在
    客觀上足以對人之生命、身體、安全構成威脅，為具有相當
    危險性之器械，自屬兇器之一種。又窗戶係屬安全設備。核
    被告所為，係犯刑法第第321條第1項第2款、第3款之攜帶兇
    器踰越牆垣、安全設備竊盜罪。
  (二)被告前曾受事實欄所載有期徒刑之執行情形，有臺灣基隆地
    方法院檢察署刑案資料查註紀錄表、臺灣高等法院被告前案
    紀錄表在卷可稽，其於有期徒刑之執行完畢後，5年內故意
    再犯有期徒刑以上之罪，為累犯，應依刑法第47條第1項之
    規定加重其刑。
  (三)本院審酌被告妄以竊盜方式快速獲取財物，其行為殊不足取
    ，所竊財物價值非鉅，且犯後坦承犯行等一切情狀，量處如
    主文所示之刑，以示懲儆。
  (四)扣案之鐵鎚1支，為犯罪行為人即被告所有供犯罪預備之物
    ，業據被告供明在卷，依刑法第38條笫1項第2款之規定宣告
    沒收。
五、據上論斷，應依刑事訴訟法第273條之1第1項、第284條之1
    、第299條第1項前段，刑法第321條第1項第2款、第3款、第
    47條第1項、第38條笫1項第2款，判決如主文。
本案經檢察官李元銘到庭執行職務。
中    華    民    國    97    年    6     月    18    日
                  刑事第三庭法  官  鄭景文
以上正本證明與原本無異。
對於本件判決如有不服，應於收受送達後10日內，向本院提出上
訴書狀，上訴於臺灣高等法院，並按他造當事人之人數附具繕本
。其未敘述上訴理由者，並得於提起上訴後10日內向本院補提理
由書狀，且須按他造當事人之人數附具繕本。「請勿逕送臺灣高
等法院」
中    華    民    國    97    年    6     月    18    日
                            書記官  李繼業
附錄論罪法條：
刑法第321條：
    犯竊盜罪而有左列情形之一者，處6月以上、5年以下有期徒
    刑：
    一、於夜間侵入住宅或有人居住之建築物、船艦或隱匿其內
        而犯之者。
    二、毀越門扇、牆垣或其他安全設備而犯之者。
    三、攜帶兇器而犯之者。
    四、結夥三人以上而犯之者。
    五、乘火災、水災或其他災害之際而犯之者。
    六、在車站或埠頭而犯之者。
    前項之未遂犯罰之。


司法院資訊處製作；財團法人民間司法改革基金會備份。
